臺灣宜蘭地方法院刑事判決　　　　　　　 94年度易字第124號
公　訴　人　臺灣宜蘭地方法院檢察署檢察官
被　　　告　甲○○
上列被告因竊盜案件，經檢察官提起公訴（94年度偵字第257號）
，本院判決如下：
    主  文
甲○○攜帶兇器，踰越牆垣，於夜間侵入有人居住之建築物竊盜
，處有期徒刑陸月，如易科罰金，以參佰元折算壹日。
    事實及理由
一、構成犯罪事實：
    甲○○意圖為自己不法之所有，於民國94年1月18日2時50分
    許之夜間，至址設宜蘭縣冬山鄉○○路201號之台塑冬山電
    石廠，踰越該廠之牆垣，侵入有人居住之建築物，在廠內廢
    料倉庫，竊取該廠之鐵刷1支、白鐵製攪拌桿1支，先將鐵刷
    1 支置入其所攜袋子內，又以不詳方式取得之足供兇器使用
    之一字型螺絲起子1支，翻動鐵堆，欲再竊取該廠廢料中之
    鐵塊時，適經該廠警衛乙○○發覺，報警處理後，為警當場
    查獲。
二、認定犯罪事實所憑之證據及理由：
（一）被告甲○○分別於警詢、偵查、本院審理中均自白：伊有
      於上開時、地，著手竊取鐵刷1支、白鐵製攪拌桿1支之事
      實（見警卷第3頁至第4頁、偵卷第8頁至第9頁、第13頁至
      第14頁、本院卷第14頁）。
（二）證人乙○○分別於警詢、偵查、本院審理中證述：我在台
      塑冬山電石廠擔任警衛工作，我們是24小時輪班，所以隨
      時都有人在工作，於94年1月18日3時許，公司派我在廠內
      南邊廢料倉庫旁埋伏，我看到被告從廢料倉庫之圍牆爬進
      廢料倉庫，就聽到被告在廢料倉庫內翻鐵的聲音，我就通
      知同事前來幫忙圍捕，圍捕時被告手上有拿1支螺絲起子
      ，當時鐵刷1支是在被告袋子裡面找到的，白鐵製攪拌桿1
      支是放在被告身邊地上，我不能確定螺絲起子是不是我們
      的等語（見警卷第5頁至第6頁、偵卷第13頁至第14頁、本
      院卷第24頁至第26頁）。可證被告於上開時、地，攜帶兇
      器，踰越牆垣，於夜間侵入有人居住之建築物竊取鐵刷1
      支、白鐵製攪拌桿1支之事實。公訴人認被告尚竊取螺絲
      起子1支，容有未洽，併此敘明。
（三）贓物認領保管單1紙（見警卷第9頁）。可證被告上開竊盜
      之事實。
（四）綜上證據，足認被告確有於上開時、地，攜帶兇器，踰越
      牆垣，於夜間侵入有人居住之台塑冬山電石廠內，竊取鐵
      刷1支、白鐵製攪拌桿1支之事實。
三、對被告辯解，本院之判斷：
（一）被告辯稱：我還沒有開始偷就被發現了等語。
（二）不採之理由：
   1、按刑法上竊盜罪既遂、未遂區分之標準，係採權力支配說
      ，即行為人將竊盜之客體，移入一己實力支配之下者為既
      遂，若著手於竊盜，而尚未脫離他人之持有，或未移入一
      己實力支配之下者，則為未遂（最高法院84年度台上字第
      22 56號判決要旨參照）。
   2、本件被告已將所竊取之鐵刷置入其所攜袋子內，且白鐵製
      攪拌桿1支亦置於身旁地上，業如前述，則上開物品顯已
      移入被告自已實力支配之下，其竊盜行為即已完成，依上
      開判決要旨所示，自難因被告尚未離開現場，而謂竊盜未
      遂。故被告仍以前詞置辯，顯不足採。
四、論罪科刑之理由：
（一）按刑法第321條第1項第1款有人居住之建築物，只需事實
      上有人住居，至住居之原因為何，人數多寡，為時久暫，
      則非所問，亦不以被竊之時適有人在內，更不以每房每室
      均有人居住為必要，只需有人於特定房室內居住，藉以監
      護看守該建築物整體者，即克當之。查台塑冬山電石廠24
      小時均有警衛值班看守，業經證人乙○○證述屬實，是該
      電石廠係屬有人居住之建築物。次按攜帶兇器竊盜，祇須
      行竊時攜帶具有危險性之兇器為已足，並不以攜帶之初有
      行兇之意圖為必要（最高法院62年台上字第2489號判例要
      旨參照）。本件被告行竊所使用之一字型螺絲起子1支，
      雖未經扣案，惟經被告於本院審理中當庭繪製該螺絲起子
      型狀及長度，握柄部分長約10.5公分，為塑膠材質；前端
      金屬部分長約18公分，係鐵製品，全長18.5公分，有繪製
      圖1紙在卷可參，該螺絲起子質地堅硬，屬客觀上對人身
      具有危險性之物，足以充當為兇器。故被告甲○○所為，
      係犯刑法第321條第1項第1款、第2款、第3款之攜帶兇器
      ，踰越牆垣，於夜間侵入有人居住之建築物竊盜罪。公訴
      人雖未引用刑法第321條第1項第1款條文，惟事實欄已明
      確記載被告於夜間侵入台塑冬山電石廠內，並為警衛乙○
      ○發覺之事實，此部分業經起訴，本院自應予以審理。
（二）審酌被告有竊盜之犯罪前科，此有臺灣高等法院被告前案
      紀錄表1份在卷可參，素行尚非相當良好，且年輕力壯、
      四肢健全，不思勤勉向上，以學得一技之長，賺取生活所
      需，反圖不勞而獲，竊取他人財物，影響社會安寧秩序，
      惟考量被告於犯罪後坦承部分犯行，態度尚稱良好，而所
      竊取之財物價值性非鉅，告訴人所生損害輕微等一切情狀
      ，量處如主文所示之刑，並諭知易科罰金之折算標準。
（三）至於被告用以實施竊盜行為所使用之一字型螺絲起子，被
      告否認為其所有，復未扣案，此有宜蘭縣警察局羅東分局
      94年9月16日警羅偵字第0940021477號函1份在卷可參（見
      本院卷第77頁），爰不宣告沒收，附此敘明。
五、適用之法律：
（一）程序法方面：依刑事訴訟法第299條第1項前段。
（二）實體法方面：刑法第321條第1項第1款、第2款、第3款、
      第41條第1項前段，罰金罰鍰提高標準條例第2條。
本案經檢察官吳宇青到庭執行職務。
中　　華　　民　　國　　94　　年　　10　　月　　11　　日
                       刑事第二庭審判長法  官  林明山
                                       法  官  謝佩玲
                                       法  官  蘇錦秀
以上正本證明與原本無異。
如不服本判決，應於判決送達後十日內向本院提出上訴狀（應抄
附繕本）。告訴人或被害人如對於本判決不服者，應具備理由請
求檢察官上訴，其上訴期間之計算係以檢察官收受判決正本之日
期為準。
                                       書記官  陳蒼仁
中　　華　　民　　國　　94　　年　　10　　月　　12　　日
附錄本案論罪科刑法條
★刑法第321條第1項：
犯竊盜罪而有左列情形之一者，處6月以上5年以下有期徒刑：
一、於夜間侵入住宅或有人居住之建築物、船艦，或隱匿其內而犯
    之者。
二、毀越門扇、牆垣或其他安全設備而犯之者。
三、攜帶兇器而犯之者。
四、結夥三人以上而犯之者。
五、乘火災、水災或其他災害之際而犯之者。
六、在車站或埠頭而犯之者。
